【裁判字號】    98,抗,305
【裁判日期】    980410
【裁判案由】    聲請撤銷緩刑
【裁判全文】
臺灣高等法院刑事裁定                   98年度抗字第305號
抗  告  人  甲○○
上列抗告人因聲請撤銷緩刑案件，不服臺灣板橋地方法院98年2
月18日裁定（98年度撤緩字第25號），提起抗告，本院裁定如下
：
    主  文
抗告駁回。
    理  由
一、抗告意旨略以：依刑法第75條之1第1項規定，以認緩刑之宣
    告難收其預期效果，而有執行刑罰之必要者，方得撤銷緩刑
    之宣告。抗告人是否有「難收預期效果」及「有執行刑法之
    必要」，仍須就個案審酌。抗告人於緩刑期內所犯重利罪，
    檢察官從輕求處、經法官判處拘役59日確定，可見原審承辦
    檢察官、法官均認為抗告人尚無執行刑法之必要。且本案係
    與檢察官協商而為認罪之表示，實則該案抗告人有無罪責，
    仍有審酌餘地。惟抗告人為免受更不利之求刑、判決，乃接
    受認罪協商，顯見抗告人已知所警惕，因此絕非「難收緩刑
    之預期效果」，爰提起抗告云云。
二、原裁定意旨略以：抗告人甲○○因重利案件，前經臺灣台中
    地方法院於民國95年12月13日以95年度訴字第2603號判決判
    處有期徒刑8月，緩刑4年，並於96年2月5日確定。復於緩刑
    期內更犯重利罪，經臺灣台中地方法院於97年11月28日以97
    年度簡字第1266號判處拘役59日確定，有各該判決及被告前
    案紀錄表在卷可憑。原審審酌抗告人前後二案犯罪時間等情
    節，認抗告人並未心生警惕，其原宣告之緩刑，已難收預期
    之效果，而有執行刑罰之必要。故認檢察官聲請撤銷緩刑之
    宣告，經核與刑法第75條之1第1項第2款之規定相符，而准
    予撤銷。
三、按受緩刑之宣告後，於緩刑期內因故意犯他罪，而在緩刑期
    內受得易科罰金之有期徒刑、拘役或罰金之宣告確定，足認
    原宣告之緩刑難收其預期效果，而有執行刑罰之必要者，得
    撤銷其宣告，刑法第75條之1第1項第2款，定有明文。緩刑
    宣告是否得撤銷，除須符合刑法第75條之1第1項各款之要件
    外，本條並採裁量撤銷主義，賦予法院撤銷與否之權限，特
    於第1項規定實質要件為「足認原宣告之緩刑難收其預期效
    果，而有執行刑罰之必要」，供作審認之標準。亦即於上揭
    「得」撤銷緩刑之情形，法官應依職權本於合目的性之裁量
    ，妥適審酌被告所犯前後數罪間，關於法益侵害之性質、再
    犯之原因、違反法規範之情節是否重大、被告主觀犯意所顯
    現之惡性及其反社會性等情，是否已使前案原為促使惡性輕
    微之被告或偶發犯、初犯改過自新而宣告之緩刑，已難收其
    預期之效果，而確有執行刑罰之必要。
四、經查：抗告人前因犯重利案件，經臺灣台中地方法院95年度
    訴字第2603號判決判處有期徒刑8月，緩刑4年，該判決於96
    年2月5日確定。嗣於緩刑期內故意更犯重利罪，經臺灣台中
    地方法院於97年11月28日，以97年度簡字第1266號判處拘役
    59日確定在案等情，有本院被告前案紀錄表附卷可稽。原審
    核其前後二案，抗告人於緩刑期間起算1年之時間內，再與
    他人共犯重利罪，顯見抗告人所犯重利罪犯罪情節重大，而
    認原確定判決之緩刑宣告未能收預期效果，且有執行刑罰之
    必要，與刑法第75條之1第1項第2款之規定相符。故原審裁
    量撤銷抗告人之緩刑宣告，認事用法並無不合。抗告意旨雖
    以緩刑期間內所犯之重利罪係與檢察官協商而為認罪之表示
    ，故該案抗告人究有無罪責仍有審酌餘地云云，惟此係屬實
    體上之爭執，與緩刑宣告應否撤銷之判斷無關，尚不足執為
    有利於抗告人之論據。況且抗告人前案所犯之重利罪，即係
    與檢察官協商合意，而由法院改依協商程序判處有期徒刑8
    月，併予緩刑宣告4年，抗告人應知在緩刑期內應謹慎行事
    之理，仍於緩刑期間內，再犯重利罪，顯見抗告人守法觀念
    薄弱且未改過遷善，足認原宣告之緩刑難收其預期效果，而
    有執行刑罰之必要。是抗告意旨執前事由，指摘原裁定不當
    ，並無理由，應予駁回之。
五、據上論斷，依刑事訴訟法第412條，裁定如主文。
中    華    民    國    98    年    4     月    10    日
                  刑事第二十二庭審判長法  官  何菁莪
                                      法  官  李麗珠
                                      法  官  洪于智
以上正本證明與原本無異。
不得抗告。
                                      書記官  強梅芳
中    華    民    國    98    年    4     月    13    日


司法院資訊處製作；財團法人民間司法改革基金會備份。
